臺灣高雄地方法院民事判決
111年度雄簡字第892號
原      告  蔡立義  
            鄭培榮  
            周黃順加
            徐明良  
            鄭詔仁  
            洪福亮  
            梁錦和  
            朱淑媛  
            蔡宛真  
            錢玉芬  
            錢長富  
            錢麗如  
            紀振培  
            莊上霖  
            林善得  
            孫漢名  
            楊惠芬  
            彭建川  
            郭慶熹  
            李書婉  
            陳盈穎  
            朱淑麗  
            趙佩容  
            沈亞蕙  
            張弋文  
            簡長雄  
            林君昊  
上一人
法定代理人  林揚欽  
            吳玉玲  
原      告  林展翔  

            黃政敏  
            陳福壽  
            黃美蓉  
            陳麗玲  
            連千惠  

            潘瑞美  
            郭水法  
            江佳芳  
            梁允綺  
            黃偉銘  
            謝孟廷  
            張俊雄  
            陳思汎  
            詹𦭳喬  

            黃琬瑜  
            高瑞菊  

            陳淑惠  
            劉德勝  

            鍾効耕  
            王木莉  
            馮建明  

共     同
訴訟代理人  吳任偉律師
            朱萱諭律師
被      告  永勝租屋經理股份有限公司

法定代理人  徐銘達  

上列當事人間請求給付租金等事件，本院於民國111 年6 月29 
日言詞辯論終結，判決如下：
    主  文
被告應給付原告如附表一、二所示之金額，及均自民國一一一年
五月一日起，按週年利率百分之五計算之利息。
訴訟費用如附表三均由被告負擔。
本判決得假執行。
    事實及理由
一、被告於言詞辯論期日不到場，又無民事訴訟法第386 條所列
    各款情形，爰依原告之聲請，由其一造辯論而為判決。
二、原告主張：㈠原告1至38部分：原告1至38與被告參加高雄市
    政府都市發展局「 高雄市106年度社會住宅包租代管試辦補
    助計畫」，由原告1至38將住宅(租賃標的物地址詳如附表一
    所示)出租予被告公司，並同意被告再將房屋轉租予他人，
    故依房屋租賃契約書第3條規定，約定被告應於每月5日前將
    租金給付予原告1至38；且租賃期間相關費用之支出(如管理
    費、水費、電費及瓦斯費等)，依房屋租賃契約書第5條規定
    ，亦應由被告負擔，此有房屋租賃契約書【 參原證1至38之
    房屋租賃契約書】可證，合先敘明。然被告後竟違約，積欠
    原告1至38多期租金、管理費、水費、電費以及瓦斯費等費
    用【各積欠項目以及金額詳附表一】，經兩造協議結算，被
    告應給付原告1至38之各項金額後，因而提前終止租賃契約
    ，此有終止房屋租賃契約書(包租)以及終止契約協議書【參
    原證1至38之終止房屋租賃契約書(包租)以及終止契約協議
    書】可資參佐。然被告迄今仍未依上開終止契約協議書之約
    定給付款項。㈡原告39至47部分：原告39至47與被告參加高
    雄市政府都市發展局「高雄市106年度社會住宅包租代管試
    辦補助計畫」，由原告39至47向被告承租房屋【承租標的物
    地址詳如附表二】，並約定原告39至47支付押金予被告。惟
    被告因經營不善，向原告39至47主張提前終止住宅轉租契約
    ，約定原告39至47於提前終止日即遷讓返還房屋，並應返還
    押金予原告39至47【應返還押金如附表二之金額】，此有終
    止房屋租賃契約書(包租)【參原證39至47之終止房屋租賃契
    約書(包租)】可佐。然被告迄今仍未返還前開所約定之押金
    。是此，原告1至38依終止契約協議書第二條特約事項之約
    定向被告請求給付租金、水電費等項目。原告39至47依終止
    房屋租賃契約書(包租)第五條約定，請求被告返還押金【金
    額詳參附表二】，並聲明：㈠被告應給付原告如附表一、二
    所示之金額，及自起訴狀繕本送達之翌日起，按週年利率百
    分之五計算之利息。㈡原告願供擔保，請准宣告假執行。
三、被告未於言詞辯論期日到場，亦未提出書狀為任何陳述。
四、經查，原告主張之事實，業據其提出租賃契約書、終止契約
    書、終止契約協議書、社會住宅包租代管租金補助費申請書
    及領據（包租）、轉租契約書等資料為證，且被告對於上開
    事實已於相當時期受合法之通知，而於言詞辯論期日不到場
    ，亦未提出準備書狀爭執，是依民事訴訟法第280 條第3 項
    前段準用第1 項前段、第279 條第1 項等規定，足堪信為真
    實。從而，原告依系爭契約之法律關係，請求被告給付原告
    附表一、二所示之金額，及均自起訴狀繕本送達翌日即111 
    年5月1日起至清償日止，按週年利率百分之五計算之利息（
    民法第229 條第2 項、第233 條第1 項前段、第203 條參照
    ），為有理由，應予准許。
五、本判決第1 項係依民事訴訟法第427 條所規定之適用簡易訴
    訟程序所為被告敗訴之判決，爰依同法第389 條第1 項第3
    款規定依職權宣告假執行。
六、結論：本件原告之訴為有理由。因此判決如主文。本件原告
    全部勝訴，訴訟費用應由被告負擔。
中　　華　　民　　國　　111 　年　　6 　　月　　30　　日
                  高雄簡易庭    法  官  張茹棻 
以上正本係照原本作成。
如不服本判決，應於送達後20日內，向本院提出上訴狀並表明上
訴理由，如於本判決宣示後送達前提起上訴者，應於判決送達後
20日內補提上訴理由書（須附繕本）。
中　　華　　民　　國　　111 　年　　6 　　月　　30　　日
                                書記官  黃振祐
附表3：
原告　 請求給付之金額 第一審繳納之裁判費 蔡立義 17,665元　 1,000 元　　　 鄭培榮 55,290元 1,000 元 周黃順和 24,000元 1,000 元 徐明良 50,128元 1,000 元 鄭詔仁 22,500元 1,000 元 洪福亮 15,000元 1,000 元 朱淑媛 59,848元 1,000 元 蔡宛真 11,000元 1,000 元 錢玉芬 22,000元 1,000 元 錢長富   錢麗如   紀振培  6,250元 1,000 元 莊上霖 16,000元 1,000 元 林善得 12,000元 1,000 元 孫漢名  9,000元 1,000 元 楊惠芬 57,507元 1,000 元 彭建川 10,500元 1,000 元 郭慶熹  5,000元 1,000 元 李書婉 14,064元 1,000 元 陳盈穎 36,000元 1,000 元 朱淑麗 27,620元 1,000 元 趙佩容  5,500元 1,000 元 沈亞蕙 48,000元 1,000 元 張弋文 45,500元 1,000 元 簡長雄 45,000元 1,000 元 林君昊  8,750元 1,000 元 林展翔 31,700元 1,000 元 黃政敏 22,000元 1,000 元 陳福壽 132,226 元 1,440 元 黃美蓉 8,000元 1,000 元 陳麗玲 8,000元 1,000 元 連千惠 36,000元 1,000 元 潘瑞美 16,000元 1,000 元 郭水法 16,875元 1,000 元 江佳芳 20,000元 1,000 元 梁允綺  8,500元 1,000 元 黃偉銘 17,000元 1,000 元 謝孟廷 40,000元 1,000 元 張俊雄 19,125元 1,000 元 陳思汎 19,000元 1,000 元 詹𦭳喬 22,000元 1,000 元 黃琬瑜 22,000元 1,000 元 高瑞菊 14,000元 1,000 元 陳淑惠 24,000元 1,000 元 劉德勝 20,000元 1,000 元 鍾効耕 24,000元 1,000 元 王木莉 14,000元 1,000 元 馮建明 16,000元 1,000 元